臺灣高等法院刑事判決　　　　　　　　100年度上易字第650號
上　訴　人
即　被　告　應自立
上列上訴人因毒品危害防制條例案件，不服臺灣桃園地方法院99
年度審易字第1967號，中華民國100年1月14日第一審判決（起訴
案號：臺灣桃園地方法院檢察署99年度毒偵字第4807號），提起
上訴，本院判決如下：
    主  文
上訴駁回。
    理  由
一、按依刑事訴訟法第350條、第361條、第362條、第367條規定
    ，不服地方法院之第一審判決而上訴者，須提出上訴書狀，
    並應敘述具體理由，為上訴必備之程式；其所提出之書狀未
    敘述上訴理由，或僅曾以言詞陳述上訴理由者，均應於上訴
    期間屆滿後20日內補提理由書於第一審法院。第一審法院經
    形式審查，認逾期未補提上訴理由者，應定期間先命補正；
    逾期未補正者，為上訴不合法律上之程式，應以裁定駁回。
    倘已提出上訴理由，但所提非屬具體理由者，則由第二審法
    院以上訴不合法律上之程式，判決駁回。而所謂具體理由，
    必係依據卷內既有訴訟資料或提出新事證，指摘或表明第一
    審判決有何採證認事、用法或量刑等足以影響判決本旨之不
    當或違法，而構成應予撤銷之具體事由，始克當之（例如：
    依憑證據法則具體指出所採證據何以不具證據能力，或依憑
    卷證資料，明確指出所為證據證明力之判斷如何違背經驗、
    論理法則）；倘僅泛言原判決認定事實錯誤、違背法令、量
    刑失之過重或輕縱，而未依上揭意旨指出具體事由，或形式
    上雖已指出具體事由，然該事由縱使屬實，亦不足以認為原
    判決有何不當或違法者（例如：對不具有調查必要性之證據
    ，法院未依聲請調查亦未說明理由，或援用證據不當，但除
    去該證據仍應為同一事實之認定），皆難謂係具體理由，俾
    與第二審上訴制度旨在請求第二審法院撤銷、變更第一審不
    當或違法之判決，以實現個案救濟之立法目的相契合（最高
    法院 97年度台上字第892號、97年度台上字第1402號、98年
    度台上字第2133號、98年度台上字第2158號、98年度台上字
    第2189號、98年度台上字第2204號等判決意旨參照）。又原
    審法院對上訴書狀有無記載理由，為形式上之審查，認有欠
    缺，且未據上訴人自行補正者，固應定期間先命補正。然上
    訴理由是否具體，依96 年7月4日刑事訴訟法第361條修正理
    由三之說明，屬第二審法院審查範圍，不在命補正之列。
二、原審判決上訴人即被告應自立犯施用第二級毒品罪，處有期
    徒刑七月。被告上訴意旨略以：上訴人獨自扶養中度智能障
    礙之兒子，若因案入獄，將無法教養其子，請改判得易科罰
    金之刑度（本院卷第8頁）云云。
三、經查，原審判決依憑上訴人即被告應自立自白、中山醫學大
    學附設醫院檢驗科藥物檢測中心尿液檢驗報告（台中市警察
    局偵查卷第8頁），及尿液代號與真實姓名對照表（同上卷
    第7頁）等證據，認定上訴人有施用第二級毒品甲基安非他
    命之犯行，已詳敘所憑證據與認定之理由，從形式上觀察並
    無任何憑空推論之情事，所為論斷，亦與經驗法則、論理法
    則，均屬無違。而刑之量定，為求個案裁判之妥當性，法律
    賦予法院裁量之權。量刑輕重，屬為裁判之法院得依職權自
    由裁量之事項，苟其量刑已以行為人之責任為基礎，並斟酌
    刑法第57條各款所列情狀，在法定刑度內，酌量科刑，如無
    偏執一端，致明顯失出失入情形，上級審法院即不得單就量
    刑部分遽指為不當或違法。查原判決依簡式審判程序，於事
    實欄詳敘上訴人有多次施用毒品犯行，而量處上訴人有期徒
    刑7 月，經核並無量刑輕重相差懸殊等裁量權濫用之情形。
    上訴人所執上訴理由，業於原審審判期日提出（原審卷第22
    頁），未經原審採酌，其仍執同一理由上訴，純係對原判決
    就刑之量定，漫為爭執，並不足以認為原判決有何不當或違
    法之處，其顯非依據卷內訴訟資料，具體指摘判決於認定事
    實、適用法律或量刑等項有何不當或違法之處，揆諸前開說
    明，其上訴為不合法律上之程式，應予駁回，並不經言詞辯
    論為之。
據上論斷，應依刑事訴訟法第367條前段、第372條，判決如主文
。
中    華    民    國   100    年    3     月    25    日
                  刑事第二十庭審判長法  官  周盈文
                                    法  官  林海祥
                                    法  官  詹駿鴻
以上正本證明與原本無異。
不得上訴。
                                    書記官  梁淑時
中    華    民    國   100    年    3     月    25    日